臺灣臺中地方法院刑事判決　　　　　　 100年度易字第1176號
公　訴　人　臺灣臺中地方法院檢察署檢察官
被　　　告　黃啟仁
上列被告因竊盜案件，經檢察官提起公訴（100年度偵字第7407
號），本院判決如下：
    主    文
黃啟仁犯竊盜罪，累犯，處有期徒刑肆月；又犯攜帶兇器毀壞門
扇侵入住宅竊盜罪，累犯，處有期徒刑捌月；又犯毀壞門扇竊盜
罪，累犯，處有期徒刑捌月。應執行有期徒刑壹年伍月。
    犯罪事實
一、黃啟仁曾於民國97年間因犯毒品危害防制條例罪，經本院判
    處有期徒刑9月、9月，並合併定應執行有期徒刑1年4月確定
    ，於99年1月15日縮短刑期假釋出監，並於99年2月12日假釋
    期滿未經撤銷而視為執行完畢。詎其猶不知悔改，復意圖為
    自己不法之所有，分別為下列竊盜行為：
  (一)於100年3月10日下午5時許，在臺中市○○區○○路494之9
    號威德通訊行內，徒手竊取林君音管有之手機1支，得手後
    留供己用。
  (二)於100年3月14日下午3時許，攜帶客觀上足供作兇器使用之
    螺絲起子1支（未據扣案），在臺中市○○區○○路599之2
    號蔡惠芳住處前，持上開螺絲起子破壞蔡惠芳住處大門之門
    鎖（該鎖係附於門上，非外掛之安全設備，屬於門之一部分
    ），入內行竊電腦1部，得手後換取毒品施用。
  (三)於100年3月17日（起訴書誤載為18日）下午6時許，在臺中
    市○○區○○路與三美路口之建築工地內，以不詳工具毀壞
    該工地工務所大門門鎖（該鎖係附於門上，非外掛之安全設
    備，屬於門之一部分），進入行竊黃謙霖所有背包1個、電
    腦1部、不斷電系統1台、數位相機1台、傳真機電源線1條、
    手機充電器1個、電模機（砂輪機）1台等物，及王江立所有
    之電鋸1台、電鑽1台等物。
    嗣於100年3月24日為警查獲，並取回上述失竊之財物等。
二、案經臺中市政府警察局清水分局報告臺灣臺中地方法院檢察
    署檢察官偵查起訴。
    理    由
一、證據能力之說明﹕
    按現行刑事訴訟法為保障被告之反對詰問權，排除具有虛偽
    危險性之傳聞證據，以求實體真實之發現，於該法第159條
    第1項明定被告以外之人於審判外之言詞或書面陳述，除法
    律有規定者外，不得作為證據。而刑事訴訟法第159條之1至
    159條之4有傳聞法則之例外規定，且被告以外之人於審判外
    之陳述，雖不符前4條之規定，而經當事人於審判程序同意
    作為證據，法院審酌該言詞陳述或書面陳述作成時之情況，
    認為適當者，亦得為證據；當事人、代理人或辯護人於法院
    調查證據時，知有第159條第1項不得為證據之情形，而未於
    言詞辯論終結前聲明異議者，視為有前項之同意，刑事訴訟
    法第159條之5定有明文。本件關於以下論及之證人即被害人
    林君音、蔡惠芳、黃謙霖、王江立於警詢中之指述，係屬被
    告以外之人於審判外之書面陳述，而檢察官、被告並未就上
    開陳述有所爭執，且迄於言詞辯論終結前，均未主張有刑事
    訴訟法第159條第1項不得為證據之情形，是應認已同意作為
    證據，且經本院審酌後，認無不適當之情形，應認具有證據
    能力，合先敘明。
二、認定犯罪事實所憑之證據及理由﹕
    訊據被告就上開犯罪事實均坦承不諱，核與證人即被害人林
    君音、蔡惠芳、黃謙霖、王江立於警詢中之證述大致相符，
    復有監視錄影翻拍照片3紙、現場照片22張、贓物領據3紙等
    附卷可稽，足認被告之自白與事實相符。本件事證明確，被
    告之犯行洵堪認定。
三、論罪科刑﹕
  (一)按刑法第321條第1項第3款之攜帶兇器竊盜罪，係以行為人
    攜帶兇器竊盜為其加重條件，此所謂兇器，其種類並無限制
    ，凡客觀上足對人之生命、身體、安全構成威脅，具有危險
    性之兇器均屬之，且祇須行竊時攜帶此種具有危險性之兇器
    為已足，並不以攜帶之初有行兇之意圖為必要（最高法院79
    年臺上字第5253號判例意旨參照）；查本件被告為犯罪事實
    (二)犯行所持之螺絲起子，其質地堅硬，若持以攻擊人，將產
    生一定之危害，自屬足以傷害人之生命、身體之兇器。是核
    被告就犯罪事實(一)所為，係犯刑法第320條第1項之竊盜罪；
    就犯罪事實(二)所為，係犯刑法第321條第1項第1款、第2款、
    第3款之攜帶兇器毀壞門扇侵入住宅竊盜罪。就犯罪事實(三)
    部分，被告所為係犯刑法第321條第2款之毀壞門扇竊盜罪，
    公訴意旨雖認被告併犯刑法第321條第1項第1款之侵入住宅
    竊盜罪，惟按刑法第321條第1項第1款之竊盜罪，必須所侵
    入或隱匿者，為他人之住宅或他人居住之建築物，始合於該
    款犯罪之成立要件（最高法院23年度上字第2540號判例參照
    ），依證人即被害人黃謙霖於本院證稱：被告偷竊的工地工
    務所，晚上沒有人居住等語（見本院卷第44頁），故此部分
    尚難以侵入住宅或有人居住之建築物罪論；又公訴意旨雖又
    認被告係持客觀上顯具有傷害他人生命身體危險之不明工具
    撬開大門為之，惟查此部分無積極證據足資證明，亦難據以
    論罪。再者，被告所犯上開3罪，犯意各別，行為互殊，被
    害人亦不同，應分論併罰。
  (二)被告有犯罪事實欄所載之前科，此有臺灣高等法院被告前案
    紀錄表附卷可憑，其於徒刑執行完畢後之5年之內，故意再
    犯本件有期徒刑以上之罪，均為累犯，各應依刑法第47條第
    1項規定加重其刑。
  (三)爰審酌被告年值青壯，不思循正軌謀求生活之資，竟為上開
    3次竊盜犯行，侵害4名被害人之財產法益，其行實值非難；
    兼衡酌被告犯罪後坦承犯行，及其竊得之財物部分已發還與
    被害人林君音、黃謙霖、王江立，使被害人林君音、黃謙霖
    、王江立之損失未進一步擴大等一切情狀，分別量處如主文
    所示之刑，並定其應執行刑。
  (四)至於被告於犯罪事實(二)所用之螺絲起子1支，既未據扣案，
    復查無其他積極證據足以證明現尚存在，為避免日後執行之
    困難，爰不予宣告沒收，併此敘明。
四、適用之法律﹕
  (一)刑事訴訟法第299條第1項前段。
  (二)刑法第320條第1項、第321條第1項第1款、第2款、第3款、
    第47條第1項、第51條第5款。
  (三)刑法施行法第1條之1第1項、第2項前段。
本案經檢察官沙小雯到庭執行職務。
中    華    民    國   100   年    5     月    30     日
                     刑事第十三庭  法  官  戴嘉慧
以上正本證明與原本無異。
如不服本判決應於收受判決後10日內向本院提出上訴書狀，並應
敘述具體理由；其未敘述上訴理由者，應於上訴期間屆滿後20日
內向本院補提理由書狀(均須按他造當事人之人數附繕本)「切勿
逕送上級法院」。
告訴人或被害人對於判決如有不服具備理由請求檢察官上訴者，
其上訴期間之計算係以檢察官收受判決正本之日期為準。
                                   書記官  劉晴芬
中    華    民    國   100    年    5     月    30    日
【附錄本案論罪科刑法條】
《刑法第320條（普通竊盜罪、竊佔罪）》
意圖為自己或第三人不法之所有，而竊取他人之動產者，為竊盜
罪，處5年以下有期徒刑、拘役或5百元以下罰金。
意圖為自己或第三人不法之利益，而竊佔他人之不動產者，依前
項之規定處斷。
前二項之未遂犯罰之。
《刑法第321條（加重竊盜罪）》
犯竊盜罪而有下列情形之一者，處六月以上、五年以下有期徒刑
，得併科新臺幣十萬元以下罰金：
一、侵入住宅或有人居住之建築物、船艦或隱匿其內而犯之者。
二、毀越門扇、牆垣或其他安全設備而犯之者。
三、攜帶兇器而犯之者。
四、結夥三人以上而犯之者。
五、乘火災、水災或其他災害之際而犯之者。
六、在車站、埠頭、航空站或其他供水、陸、空公眾運輸之舟、
車、航空機內而犯之者。
前項之未遂犯罰之。